【裁判字號】    89,易,1742
【裁判日期】    900102
【裁判案由】    違反保護令
【裁判全文】
臺灣彰化地方法院刑事判決                        八十九年度易字第一七四二號
    公  訴  人  臺灣彰化地方法院檢察署檢察官
    被      告  甲○○
右列被告因違反保護令罪案件，經檢察官提起公訴（八十九年度偵字第七四九七號）
，本院判決如左：
    主  文
甲○○違反法院依家庭暴力防治法第十三條所為禁止直接騷擾，遠離住居所之裁定，
處有期徒刑參月，如易科罰金，以參佰元折算壹日。緩刑貳年，緩刑期內付保護管束
。
    事  實
一、甲○○係乙○○之夫、杞光濱及杞育霖之父，甲○○與上開三人間分別具有家庭
    暴力防治法第三條第一款配偶、第三款直系血親之家庭成員關係。本院於民國（
    下同）八十九年七月二十七日因乙○○之聲請，對於甲○○核發八十九年度家護
    字第一○○號，家庭暴力防治法第十三條之民事通常保護令裁定，內容係令甲○
    ○不得對乙○○、杞光濱、杞育霖實施身體或精神上不法侵害之行為，且不得直
    接或間接對於乙○○為騷擾、通話、通信之聯絡行為，應最少遠離彰化縣和美鎮
    ○○里○○路二七二號及同鎮○○路二四號至少二百公尺。距料甲○○於收受上
    開民事保護令後，竟不知遵守規定，因不滿乙○○訴請離婚，而於八十九年九月
    二十三日晚上八時許，返回和美鎮○○路二四號乙○○之住所，在乙○○要求離
    去時，仍不離去，經乙○○打電話報警後，竟憤而出言對乙○○嚇稱：「明天如
    果妳離開家，在路上被我看見，我就要殺死妳」等語，致生危害於乙○○之安全
    ，令乙○○因而心生畏懼，進而產生直接騷擾乙○○效果。
二、案經乙○○訴由彰化縣警察局和美分局報請臺灣彰化地方法院檢察署檢察官偵查
    起訴。
    理  由
一、訊據被告甲○○固不否認有返回和美鎮○○路二四號處所之事實，然矢口否認有
    出言恐嚇告訴人乙○○之事實，辯稱：「當時有否說要殺死我太太的話，我已經
    忘記了，當時她報警，我很生氣，有說氣話」云云，警、偵訊時則供稱：「我並
    沒有這樣說，我是說如果你不念在夫妻情份上，我死都不會再進這個家門」云云
    。然查上開恐嚇並騷擾乙○○之事實，業經被告甲○○之子杞光濱及杞育霖於警
    、偵訊中指證明確，核與乙○○指訴之情節相符，並有前揭民事保護令附卷可查
。是被告所言顯係諉卸之詞，不足採信，被告犯行足堪認定，自應依法論科。
二、按被告甲○○以加害生命之事恐嚇、騷擾乙○○，其行為係屬家庭暴力防治法第
    二條第一項所規定之家庭成員間實施身體或精神不法侵害之行為，為同法所規定
    之家庭暴力。核被告所為係犯家庭暴力防治法第五十條第二款、第四款之違反保
    護令罪及刑法第三百零五條之恐嚇危害安全罪。被告以一行為同時違反上開二罪
    名，為想像競合犯，應依刑法第五十五條前段之規定從一重之違反保護令罪處斷
    。又被告雖違反前開保護令中應遠離被害人之住居所及禁止直接或間接騷擾之規
    定，惟法院依同法第十三條規定核發保護令者，該保護令內之數款規定，均係保
    護令之內容，被告如同時違反保護令內數款規定，仍僅係違反一保護令，應僅論
    以一違反保護令罪，附此敘明。爰審酌被告因思念子女，始違反保護令返家探視
    ，惡性尚非重大，且於本院審理中已有悔改之意，量處如主文所示之刑，並諭知
    易科罰金之折算標準。又查，被告前未曾受有期徒刑以上刑之宣告，此有臺灣高
    等法院被告全國前案紀錄表在卷可稽，經此偵審程序應知所警惕，當無再犯之虞
    ，本院因認對其所宣告之刑以暫不執行為適當，爰併予宣告緩刑二年，以啟自新
    。末按犯家庭暴力罪受緩刑之宣告者，在緩刑期內應付保護管束，家庭暴力防治
    法第三十條第一項定有明文，併予宣告之，俾令觀護人予以適當督促。
據上論斷，應依刑事訴訟法第二百九十九條第一項前段，家庭暴力防治法第五十條第
二款、第四款、第三十條第一項，刑法第十一條前段、第三百零五條、第五十五條、
第四十一條、第七十四條第一款，罰金罰鍰提高標準條例第一條前段、第二條，判決
如主文。
中       華       民       國       九十    年       一    月     二    日
                                            法      官  林  慧  英
右正本證明與原本無異。
如不服本判決，應於判決送達後十日內向本院提出上訴狀（須附繕本）。
告訴人或被害人對於判決如有不服具備理由請求檢察官上訴者，其上訴期間之計算係
以檢察官收受判決正本之日期為準。
                                            法院書記官  葉  春  涼
中       華       民       國       九十    年       一    月     九    日
家庭暴力防治法第五十條違反法院第十三條、第十五條所為之下列裁定者，為本法所
稱之違反保護令罪，處三年以下有期徒刑、拘役或科或併科新臺幣十萬元下罰金：
一、禁止實施家庭暴力行為。
二、禁止直接或間接騷擾、接觸、通話或其他連絡行為。
三、命遷出住居所。
四、遠離住居所、工作場所、學校或其他特定場所。
五、命完成如害人處遇計畫：戒癮治療、精神治療、心理輔導或其他治療、輔導。
刑法第三百零五條
以加害生命、身體、自由、名譽、財產之事恐嚇他人，致生危害於安全者，處二年以
下有期徒刑、拘役或三百元以下罰金。


司法院資訊處製作；財團法人民間司法改革基金會備份。
